【裁判字號】    92,上訴,3951
【裁判日期】    921212
【裁判案由】    家暴妨害自由
【裁判全文】
臺灣高等法院刑事判決                          九十二年度上訴字第三九五一號
    上  訴  人
    即  被  告  乙○○
右上訴人因家暴妨害自由案件，不服臺灣桃園地方法院九十一年度訴字第一七０二號
，中華民國九十二年八月五日第一審判決 (起訴案號：臺灣桃園地方法院檢察署九十
一年度偵字第一二六二０號)，提起上訴，本院判決如左：
    主  文
上訴駁回。
    事實及理由
一、本案經本院審理結果，認第一審判決以被告乙○○犯刑法第三百零五條之恐嚇危
    害安全罪，判處有期徒刑五月，並諭知如易科罰金之折算標準為以三百元折算一
    日。經核其認事及用法，均無違誤，量刑亦甚允當，應予維持，並引用第一審判
    決書記載之事實、證據及理由。（如附件）
二、被告上訴意旨以：被告患有物質誘發性精神疾病，現正接受衛生署桃園療養院治
    療觀察，平日有被害妄想，日常生活中焦躁異常，每當處於極怒狀態時，常有「
    給你死、殺死你」等口頭禪，家人早已習以為常，不以為意，且案發當時其母並
    未心生畏怖，尚與恐嚇罪之要件不合云云。
三、經查：上訴人於案發當時，以言詞恐嚇另以鐵棍毆打其母甲○○○（傷害部分經
    撤銷告訴、原審判決公訴不受理確定），其當時之精神狀態並未喪失對外界事物
    之知覺、理會與判斷能力或較普通人之平均程度顯然減退，應未達精神耗弱之程
    度，被告有接受審判之能力，有行政院衛生署桃園療養院九十二年七月三日桃療
    醫字第三二二八號函所附精神鑑定報告書在卷可稽，被告之前開辯解顯係事後卸
    責之詞，不足採信。另被害人甲○○○除確實遭被告持鐵棍敲打頭部外，被告並
    吼說要給伊死，嚇得伊躲在防火巷裏哭，係被告將不法之將來惡害通知達到於被
    害人，客觀上足使一般人心生畏懼，自亦足生危害於被害人之安全。本件被告乙
    ○○為被害人甲○○○之子，不思體恤母親養育之恩，竟因細故而恐嚇直系血親
    尊親屬要將其殺死，此種違逆人倫之惡行，若不予以適當之制裁，實不足以彰顯
    固有倫理道德及社會公平正義。況且刑法第三百零五條之恐嚇危害安全罪，法定
    刑為二年以下有期徒刑，原審論處有期徒刑五月，尚未及法定刑之四分之一，量
    刑已屬從輕，本件被告指摘原判決量刑過重，為無理由，應予駁回。
據上論斷，應依刑事訴訟法第三百六十八條、第三百七十三條，判決如主文。
本案經檢察官鄭富銘到庭執行職務。
中      華      民      國    九十二    年     十二     月     十二     日
                              臺灣高等法院刑事第二十庭
                                    審判長法  官  陳  晴  教
                                          法  官  李  春  地
                                          法  官  鄧  振  球
右正本證明與原本無異。
不得上訴。
                                          書記官  郭  台  發
中      華      民      國    九十二    年      十二    月      十五    日
附錄：本案論罪科刑法條全文
中華民國刑法第三百零五條
以加害生命、身體、自由、名譽、財產之事，恐嚇他人致生危害於安全者，處二年以
下有期徒刑、拘役或三百元以下罰金。


司法院資訊處製作；財團法人民間司法改革基金會備份。
